【裁判字號】    97,抗,622
【裁判日期】    970731
【裁判案由】    本票裁定
【裁判全文】
臺灣臺北地方法院民事裁定               97年度抗字第622號
抗  告  人  甲○○
相  對  人  和潤企業股份有限公司
法定代理人  乙○○
上列當事人間請求本票裁定事件，抗告人對於民國 97年6月26日
本院所為 97年度票字第23338號之裁定提起抗告，本院裁定如下
：
    主  文
抗告駁回。
抗告程序費用新台幣壹仟元由抗告人負擔。
    理  由
一、本件抗告意旨略以：抗告人於民國 97年6月20日至全家便利
    商店繳交第21、22期款共計新台幣（下同）20,000元，卻於
    97年7月4日收到鈞院 97年度票字第23338號裁定，經抗告人
    詢問後，經指示期款已如期繳納，速與相對人聯繫撤銷即可
    ，惟相對人回覆無法撤銷，抗告人因資金週轉問題，確有誠
    意繳交期款，並非刻意遲繳等云云。
二、本件相對人於原審主張：其執有抗告人於95年8月8日所簽發
    之本票1紙，金額新台幣400,000元，付款地在臺北市，利息
    按年息20%計算，免除作成拒絕證書，到期日為 97年5月8日
    ，詎於到期日經提示僅支付其中部分外，其餘 200,000元未
    獲付款，為此聲請原法院裁定准予強制執行，並提出本票1
    紙為證。
三、按執票人向本票發票人行使追索權時，得聲請法院裁定後強
    制執行，票據法第 123條定有明文。本票執票人，依前開規
    定，聲請法院裁定許可對發票人強制執行，性質上係屬非訟
    事件，此項聲請之裁定及抗告法院之裁定，僅依非訟事件程
    序以審查強制執行許可與否，並無確定實體上法律關係存否
    之效力，如發票人就票據債務之存否有爭執時，應由發票人
    另提起確認之訴，以資解決，此有最高法院57年台抗字第76
    號判例之意旨可資參照。經查，本件抗告人主張其已按期繳
    納一事，就其借款並無違約，相對人不得向法院聲請本票裁
    定准予強制執行等情，縱為屬實，亦係實體法上之爭執，關
    係債權之認定，屬實體法上之爭執，依上開說明，非訟程序
    不得加以審究。是本件抗告人就前開實體爭執之事項，自應
    另行提起訴訟，以資解決。從而，原裁定為形式上審查後據
    以裁定准予強制執行，並無不當，抗告意旨仍指摘原裁定不
    當，求予廢棄，委無理由，應予駁回。
四、據上論結，本件抗告為無理由，爰依非訟事件法第21條第 2
    項、第24條第1項、第46條，民事訴訟法第495條之1第1項、
    第449條第1項、第78條，裁定如主文。
中    華    民    國    97    年    7     月    31    日
                  民事第五庭庭長  法  官  薛中興
                                  法  官  吳佳薇
                                  法  官  林麗真
以上正本係照原本作成
本件不得再抗告
中    華    民    國    97    年    7     月    31    日
                                  書記官  李承翰


司法院資訊處製作；財團法人民間司法改革基金會備份。
